# 长期股权投资回购款未按协议支付

提问人：smallsun9521 时间：2020-03-01 10:29:10
各位老师好，以下问题请教下
1 、 A公司投资的长期股权投资（原权益法核算），触发回购条款，已经签订回购协议，但是对方未按照协议的约定时间进行支付，工商未变更，支付未超过50%或者超过50%的应分别怎么处理？
2 、A公司对投资企业按照未来现金流量预测是否减值，若算出来现金流量现值为负数，但是账面净资产为正数，且还有货币资金，这种情况下减值金额应怎么确定？

回答人：chenyiwei
1 、协议对股权交割问题是如何约定的？是否根据付款比例逐步交割股权，还是在满足特定条件时一次性交割？对款项的回收有无其他保障？如果对方未按进度付款则如何处理，是否会导致转让交易撤销或撤回？
2 、需根据具体情况讨论，不能一概而论。建议考虑账面价值中剔除货币资金。

提问人：iceberghahaha 时间：2020-03-16 08:05:27
您好！我有一个和楼主问题 1 类似的问题，想请教一下。公司A入股公司B，持有其20%股份，同时和B的实控人C签了回购协议，约定 1 年之后B没有上市，B的实控人C就按照原始投资+8%年利息回购。 1 年后B没上市，A和C就签订了回购协议约定了回购支付资金及还款安排，但是没有约定交割事项，A打算在C全部支付完本息后再交割，不知道在这种情况下需不需要把这笔投资转为持有待售资产呢，或者转为其他应收款呢，还是就放在长期股权投资呢？现在又有了新情况，C资金紧张，给不出钱了，不知道A要怎么来提减值...

回答人：chenyiwei
建议继续保留在原科目中，已收到的款项在交割前作为负债列示。